

AURÉLIEN TARDIEU

DESIGNER GRAPHIQUE

CONTACT

(+33) 06 86 43 99 60

aurelientardieu24@gmail.com



www.aurelientardieu.com













FORMATION

2011-2014 - Baccalauréat scientifique

Lycée Laure Gatet - Périgueux

2014-2019 - Diplôme Master Niveau 1

«Directeur Artistique en Communication Visuelle et Multimédia» - Mention «Bien»

Spécialisé en Design Interactif

École de Communication Visuelle (ECV) de Bordeaux

COMPÉTENCES

- Motion Design
- Illustration
- Création d'Identité Visuelle
- **Typographie**
- Web design
- Édition
- **Branding**

LOGICIELS

- Adobe After Effects
- Adobe Illustrator
- Adobe Photoshop
- Adobe Indesign
- HTML / CSS
- Trello
- Google Drive

PROFIL

Après 2 ans passés en Polynésie française, me voilà en route pour la Réunion! Je suis un jeune directeur artistique passionné d'illustration, de motion design, de typographie et de création d'identité visuelle. J'ai étudié le design à l'ECV (École de Communication Visuelle) de Bordeaux où je me suis spécialisé en design interactif. Mon travail se démarque par l'association de ma créativité et d'une bonne maîtrise technique.

EXPÉRIENCE

2016 - Stage en entreprise

Imprimerie IOTA - P.A.O. - Saint-Astier

2017 - Stage en entreprise

Association Solinum - Web Designer - Bordeaux

2018 - Stage en entreprise

Ataqana & SQAL - Motion Designer - Bordeaux

2019-2020 - CDI

#Prox-i Marketing Services - Directeur artistique junior / Motion Designer - Papeete

2020 - Freelance

Directeur artistique / Motion Designer - Papeete

EXPÉRIENCES DE BÉNÉVOLAT

Mars 2018 - Coach Formateur

Bénévole pour Innov'EPA, j'ai aidé des lycéens à construire un projet, en faire la communication et le présenter devant un jury

2014-2019 - Équipe Com'

Membre de l'équipe de communication de l'école, je l'ai représenté lors des journées portes ouvertes et des salons

2016-2018 - BDE

Membre du Bureau Des Étudiants 2 ans de suite

RÉCOMPENSES

- Lauréat d'un concours d'illustration
- Lauréat du concours pour la réalisation du logo de la Cour d'Appel de Bordeaux
- Lauréat du concours pour la réalisation de l'identité visuelle de Tryo
- Wine&Me À la fin de l'hackathon organisé par l'ECV Digital, le projet a décroché le prix du meilleur projet webmarketing et est arrivé en demi-finale de la Morpheus Cup à Paris